臺灣臺中地方法院民事裁定
111年度補字第1920號
原      告  陳水菊  


被      告  傅秀美  
上列當事人間請求塗銷所有權移轉登記等事件，本院裁定如下：
    主      文
本件訴訟標的價額核定為新臺幣293萬5,920元。
原告應於收受本裁定後5日內補繳第一審裁判費新臺幣3萬0,106
元，如逾期未補繳，即駁回原告之訴。
    理      由
一、訴訟標的之價額，由法院核定。核定訴訟標的之價額，以起
    訴時之交易價額為準；無交易價額者，以原告就訴訟標的所
    有之利益為準；以一訴主張數項標的者，其價額合併計算之
    。但所主張之數項標的互相競合或應為選擇者，其訴訟標的
    價額，應依其中價額最高者定之，民事訴訟法第77條之1第1
    、2項及第77條之2第1項分別定有明文。
二、原告提起本件塗銷所有權移轉登記等訴訟，未據繳納裁判費
    。原告起訴先位請求被告應將如附表所示之不動產於如附表
    所示之時間所為登記予以塗銷，並將如附表編號1至4所示土
    地回復登記為原告所有，另將編號5所示建物登記為原告所
    有；備位聲明為被告應將如附表編號1至4所示土地所有權移
    轉予原告。因其先、備位聲明為選擇關係，訴訟標的價額即
    應依其中價額高者定之。經查，本件先位聲明之訴訟標的價
    額暫核定為新臺幣（下同）293萬5,920元（計算式如附表）
    ，而較備位聲明之訴訟標的金額288萬4,920元（計算式如附
    表）為高，從而本件訴訟標的價額暫核定為293萬5,920元，
    應徵第一審裁判費3萬0,106元。故依民事訴訟法第249條第1
    項但書之規定，限原告於收受本裁定送達5日內補繳，逾期
    不繳，即駁回其訴，特此裁定。
中　　華　　民　　國　　111 　年　　9 　　月　　12　　日
                  民事第五庭    法  官  施懷閔
以上正本係照原本作成。
如不服本裁定關於核定訴訟標的價額部分，應於送達後10日內，
向本院提出抗告狀，並繳納抗告裁判費新臺幣1,000元；命補繳
第一審裁判費部分，不得抗告。
中　　華　　民　　國　　111 　年　　9 　　月　　12　　日
                                書記官  張宏賓
【附表】（單位：新臺幣）
編號 地號/建號 登記時間 登記 原因 價額 １ 臺中市○○區○○○段000地號 97年9月3日所有權移轉登記 贈與 起訴時公告現值12,000元×68.39平方公尺＝820,680元 ２ 臺中市○○區○○○段000地號 97年9月3日所有權移轉登記 贈與 起訴時公告現值12,000元×54.02平方公尺＝648,240元 ３ 臺中市○○區○○○段000地號 97年9月3日所有權移轉登記 贈與 起訴時公告現值12,000元×51.00平方公尺＝ 612,000元 ４ 臺中市○○區○○○段000地號 98年3月17日所有權移轉登記 贈與 起訴時公告現值12,000元×67.00平方公尺＝804,000元 ５ 臺中市○○區○○○段000○號（門牌號碼臺中市○○區○○街○○巷00號） 98年3月17日第一次登記 第一次登記 51,000元（111年7月課稅現值） 合計：820,680元＋648,240元＋612,000元＋804,000元＋51,000元＝2,935,920元     合計：820,680元＋648,240元＋612,000元＋804,000元＝2,884,920元